【裁判字號】    94,易,898
【裁判日期】    950427
【裁判案由】    違反商標法
【裁判全文】
臺灣彰化地方法院刑事判決               94年度易字第898號
公  訴  人  臺灣彰化地方法院檢察署檢察官
被      告  甲○○
選任辯護人  劉嘉堯律師
被      告  乙○○
選任辯護人  陳世煌律師
            黃俊昇律師
上列被告等因違反商標法案件，經檢察官提起公訴（九十四年度
偵字第四八六四號），被告於準備程序中就被訴事實為有罪之陳
述，經告知簡式審判程序之旨，並聽取公訴人、被告、辯護人之
意見後，本院合議庭裁定由受命法官獨任進行簡式審判程序，判
決如下：
    主  文
甲○○連續明知為未得商標權人同意，於同一商品，使用相同於
其註冊商標之商品而販賣，處有期徒刑月，如易科罰金，以
佰元折算壹日，扣案如附表所示之物均沒收。
乙○○連續明知為未得商標權人同意，於同一商品，使用相同於
其註冊商標之商品而販賣，處有期徒刑肆月，如易科罰金，以
佰元折算壹日，緩刑年。
    事  實
一、甲○○、乙○○均明知「ＢＭＷ」、「ＢＥＮＺ」商標名稱
    及其商標圖樣，分別經德商拜耳汽車廠股份有限公司（下稱
    拜耳公司）、德商戴姆勒克萊斯勒股份有限公司（下稱戴姆
    勒公司）向經濟部中央標準局（現改制為經濟部智慧財產局
    ）申請註冊登記，並經核准取得指定使用於汽車及其組件之
    商標專用權，現均仍於商標專用期間內，並明知該等公司所
    生產製造使用前揭商標圖樣之商品，在國際及國內市場均行
    銷多年，具有相當之聲譽，為業者及一般消費大眾所熟知，
    屬相關大眾所共知之商標及商品，任何人未經各該商標專用
    權人之同意或授權，不得於同一商品或類似商品，使用相同
    或近似於此註冊商標商品，而致相關消費者有混淆誤認之虞
    。乙○○竟基於販賣仿冒商標商品之概括犯意，明知其於民
    國九十三年九月某日間，在臺中市某處，向真實姓名年籍不
    詳之成年男子所販入其上分別有上開商標圖樣之鋁合金鋼圈
    一批，均係未經上開商標專用權人同意或授權之仿冒商標商
    品，仍自同年九月間某日起至同年十月間某日止，以每件新
    臺幣（下同）三千五百元至八千元之價格，用郵寄或貨運方
    式，連續將未經前開仿冒鋁合金鋼圈分批販賣予甲○○多次
    ；甲○○則於販入後，將前開仿冒鋁合金鋼圈，分別堆放在
    其位於彰化縣田中鎮○○路三一五巷六號住所、同巷十六號
    倉庫內。其後，甲○○亦基於販賣仿冒商標商品之概括犯意
    ，明知其於上開期間，陸續向乙○○所購入其上分別有上開
    商標圖樣之鋁合金鋼圈數批，均係未經上開商標專用權人同
    意或授權之仿冒商標商品，仍自九十三年九月間某日起，在
    其上開住所利用電腦使用寬頻連線上網，分別以其所架設網
    址為ｔｔｋ．ｉｄｖ．ｔｗ之臺灣輪胎王網站，或以其所申
    請拍賣代號「ｓＺ0000000000」登入ＹＡＨＯＯ
    奇摩拍賣網站，登載販賣前開仿冒鋁合金鋼圈訊息及照片之
    方式陳列，供不特定人上網瀏覽後，再由欲購買前開仿冒鋁
    合金鋼圈者撥打其所持用門號0000000000號行動
    電話聯繫，或參與競標方式，以每件三千六百元至八千二百
    元之價格販賣，待欲購買者或得標者將貨款匯入其所有中華
    郵政股份有限公司局號000000000號、帳號000
    0000號帳戶後，再以郵寄或貨運方式，連續販賣前開仿
    冒鋁合金鋼圈予不特定之客戶多次，合計販賣所得金額約五
    萬餘元。嗣經拜耳公司代理人丙○○發現甲○○所販賣之鋁
    合金鋼圈為仿冒商品，旋即報警處理，經警於九十三年十一
    月二十五日持本院核發之搜索票至甲○○上開住處與倉庫內
    搜索，而當場查獲甲○○所有、供其販賣仿冒商標商品所用
    之如附表所示之物，並循線查悉上情。
二、案經拜耳公司訴由內政部警政署刑事警察局移送臺灣彰化地
    方法院檢察署檢察官偵查起訴。
    理  由
一、按除被告所犯為死刑、無期徒刑、最輕本刑為三年以上有期
    徒刑之罪或高等法院管轄第一審案件者外，於刑事訴訟法第
    二百七十三條第一項程序進行中，被告先就被訴事實為有罪
    之陳述時，審判長得告知被告簡式審判程序之旨，並聽取當
    事人、代理人、辯護人及輔佐人之意見後，裁定進行簡式審
    判程序；除簡式審判程序及簡易程序案件外，第一審應行合
    議審判；刑事訴訟法第二百七十三條之一第一項、第二百八
    十四條之一分別定有明文。本件被告甲○○、乙○○所犯均
    係死刑、無期徒刑、最輕本刑為三年以上有期徒刑或高等法
    院管轄第一審案件以外之罪，且於本院行準備程序時就被訴
    事實為有罪之陳述，經受命法官告知簡式審判程序之旨，並
    聽取公訴人、被告、辯護人之意見後，本院合議庭認無不得
    或不宜改依簡式審判程序進行之處，經評議結果，裁定改由
    受命法官獨任行簡式審判程序，合先敘明。
二、上揭事實，業經被告甲○○、乙○○坦承不諱，核與拜耳公
    司告訴代理人丙○○之指訴，及證人臺灣戴姆勒克萊斯勒股
    份有限公司銷售經理陳啟榮、法務經理陳璧君、共犯甲○○
    證述之情節相符，並有ＢＭＷ鑑定報告書、臺灣戴姆勒克萊
    斯勒股份有限公司鑑定函、網站拍賣資料、電腦ＩＰ位置查
    詢資料各一份、扣押物品目錄表、責付保管單、經濟部中央
    標準局商標註冊證影本、統一發票影本各一紙、鋁合金鋼圈
    照片九紙、經濟部智慧財產局商標資料檢索服務查詢單十四
    紙在卷可稽，以及如附表所示之物扣案為憑，足徵被告自白
    確與事實相符。本件事證已臻明確，被告二人販賣仿冒商標
    商品之犯行，應堪認定。
三、核被告二人所為，均係犯商標法第八十二條之販賣仿冒商標
    商品罪。又被告甲○○陳列仿冒商標商品行為，應為販賣仿
    冒商標商品行為所吸收，不另論罪。被告二人先後多次販賣
    仿冒商標商品之犯行，時間緊接，所犯係構成要件相同之罪
    ，顯係基於概括犯意犯意反覆為之，均為連續犯，應依刑法
    第五十六條規定，以一罪論，並各加重其刑。爰審酌被告二
    人販賣仿冒商標商品，破壞商品交易秩序，損害真正商品所
    表彰之商譽及品質甚鉅，累及我國國際名聲，情節非輕，另
    被告乙○○業將其販入之仿冒鋁合金鋼圈全數販出予被告甲
    ○○，而被告甲○○則僅販出部分仿冒鋁合金鋼圈，犯罪所
    生之損害顯有差別，及其等犯罪之動機、目的、智識程度，
    均無前科，素行尚佳，犯後亦坦承犯行，態度良好，暨被告
    乙○○於本案審理中，業已給付拜耳公司二十七萬五千元作
    為賠償，與拜耳公司達成和解，此有和解書影本一紙（本院
    卷第七二頁）附卷為憑等一切情狀，分別量處如主文所示之
    刑，並各諭知易科罰金之折算標準。末查，被告乙○○前未
    曾受有期徒刑以上刑之宣告，有臺灣彰化地方法院檢察署刑
    案資料查註紀錄表及臺灣高等法院被告全國前案紀錄表各一
    份在卷可稽，且於本案審理中，業與拜耳公司達成和解，經
    此科刑教訓，當知警惕而無再犯之虞，本院認被告乙○○所
    宣告之刑，以暫不執行為適當，爰依刑法第七十四條第一款
    規定，宣告緩刑三年，以啟自新。扣案如附表編號一至四所
    示之仿冒商標商品，均係被告甲○○犯商標法第八十二條之
    罪所販賣之商品，應依商標法第八十三條規定宣告沒收；另
    扣案如附表編號五至九之物，則為被告甲○○所有、供其犯
    本案所用，應依刑法第三十八條第一項第二款規定宣告沒收
    。至於扣案之ＰＥＵＧＥＯＴ輪圈蓋四個、ＶＯＬＫＳＷＡ
    ＧＥＮ輪圈蓋五個、ＳＡＡＢ輪圈蓋七個，雖係被告甲○○
    所有，然其既否認上開輪圈蓋亦為仿冒商標商品，復無積極
    證據足以證明該輪圈蓋確屬仿冒商標商品，或係供其犯本案
    所用之物，自不得宣告沒收。
據上論斷，應依刑事訴訟法二百七十三條之一第一項、第二百九
十九條第一項前段，商標法第八十二條、第八十三條，刑法第十
一條前段、第五十六條、第四十一條第一項前段、第三十八條第
一項第二款、第七十四條第一款，罰金罰鍰提高標準條例第二條
，判決如主文。
本案經檢察官高如應到庭執行職務。
中    華    民    國    95    年    4     月    27    日
                  刑事第二庭    法  官  鄭舜元
以上正本證明與原本無異。
如不服本判決，應於判決送達後10日內，向本院提出上訴狀（ 須
附繕本 ）。
告訴人或被害人對於判決如有不服具備理由請求檢察官上訴者，
其上訴期間之計算係以檢察官收受判決正本之日期為準。
中    華    民    國    95    年    5     月    1     日
                                書記官  呂雅惠
附錄本案論罪科刑法條全文：
商標法第82條
明知為前條商品而販賣、意圖販賣而陳列、輸出或輸入者，處一
年以下有期徒刑、拘役或科或併科新臺幣五萬元以下罰金。
附表：
一、仿冒ＢＭＷ鋁合金鋼圈四十二個。
二、仿冒ＢＥＮＺ鋁合金鋼圈八個。
三、仿冒ＢＭＷ輪圈蓋八十四個。
四、仿冒ＢＥＮＺ輪圈蓋八個。
五、電腦一組（含電腦主機、螢幕、鍵盤、滑鼠）。
六、中華郵政股份有限公司局號000000000號、帳號0
    000000號帳戶存摺一本。
七、臺灣輪胎王名片三張。
八、新竹貨運寄貨單一本。
九、送貨單一紙。


司法院資訊處製作；財團法人民間司法改革基金會備份。
